臺灣雲林地方法院民事簡易判決
110年度港簡字第78號
原      告  施瑞軒
訴訟代理人  陳士綱律師
複  代理人  楊閔涵
            黃明賢
            薛郁儒
被      告  李婉菁
上列當事人間請求給付票款事件，本院於民國111年11月24日言
詞辯論終結，判決如下：
    主      文
被告應給付原告新臺幣4,125,000元，及自民國110年1月29日起
至清償日止，按週年利率百分之6計算之利息。
訴訟費用由被告負擔。
本判決得假執行。但被告如以新臺幣4,125,000元為原告預供擔
保，得免為假執行。
    事實及理由
壹、程序事項
    按訴狀送達後，原告不得將原訴變更或追加他訴，但請求之
    基礎事實同一者，不在此限，民事訴訟法第255條第1項第2
    款定有明文，依同法第436條第2項規定，亦為簡易訴訟程序
    所適用。本件原告起訴時，係請求被告給付原告新臺幣（下
    同）4,125,000元及自民國110年1月19日起至清償日止，按
    週年利率百分之6計算之利息。嗣原告分別於111年1月12日
    、111年2月8日先後具狀，及於111年5月12日言詞辯論期日
    當庭變更訴之聲明為請求被告給付原告4,125,000元，及自1
    10年1月29日起算之利息（見本院卷第111頁、第161頁、第1
    94頁），經核合乎前揭規定，程序上應予准許。
貳、實體事項
一、原告主張：
　㈠原告因與訴外人李光偉有消費借貸關係，李光偉為清償其對
    原告債務，遂交付由被告為發票人，票面金額分別為125萬
    元、300萬元，即如附表所示支票2紙（以下合稱系爭票據）
    。詎系爭票據屆期經原告於110年1月29日為付款之提示，竟
    遭退票，應由被告依票面金額負給付責任。被告雖辯稱系爭
    票據上發票日、票面金額非其所填寫，但原告取得系爭票據
    時，其上即已填載發票日及票面金額，被告亦自承系爭票據
    上發票人印文為真正，被告自應負發票人責任。爰依票據之
    法律關係提起本件訴訟。並聲明如主文第1項所示，及願供
    擔保請准宣告假執行。
二、被告則以：系爭票據發票人欄之印章雖為被告所蓋用，但系
    爭票據正面之發票日期、票面金額則非被告所填寫或經被告
    授權後填寫，被告亦否認原告所主張其與李光偉間消費借貸
    關係。此外，如附表所示編號1之支票背面有「林佳萱」之
    記載遭劃除，應該票據背書不連續等語置辯；並聲明：原告
    之訴駁回，並願供擔保請准宣告假執行。
三、本院偕同兩造整理不爭執事項如下（見本院卷第352頁至第3
    53頁）：
　㈠系爭票據上所蓋用發票人即被告之印文為真正。
　㈡系爭票據係由被告交付給李光偉，再由李光偉交付予原告。
　㈢原告取得及提示系爭票據時，系爭票據均已具備票據應記載
    事項。
四、得心證之理由
　㈠原告主張被告為系爭票據之發票人、原告於110年1月29日持
    系爭票據提示付款遭拒等情，業據原告提出系爭票據影本、
    臺灣票據交換所雲林縣分所退票理由單影本可參（見本院卷
    第13頁至第23頁），且關於系爭票據上發票人印文之真正為
    被告所不爭執，應堪信原告前開主張為真實。
　㈡按當事人主張有利於己之事實，就其事實有舉證之責任，民
    事訴訟法第277條前段定有明文。次按執票人善意取得已具
    備本法規定應記載事項之票據者，得依票據文義行使權利；
    票據債務人不得以票據原係欠缺應記載事項為理由，對於執
    票人，主張票據無效，票據法第11條第2項定有明文。又按
    票據應記載事項之填寫，不論絕對或相對應記載事項，凡自
    行決定效果意思後，再囑託他人據之完成票據行為者，或授
    權他人於代理權限內，由該他人自己決定效果意思，並以本
    人名義完成票據行為，效果直接歸屬於本人者，皆無不可，
    不以發票人自己填載為必要。故如票據上所蓋發票人之印文
    為真正，且於執票人提出向法院為票據權利之主張時，已記
    載票面金額欄所示金額完備，則應由發票人就其主張未有囑
    託他人代書、授權他人填載票面金額之事實，負舉證之責任
    （最高法院110年度台簡上字第3號判決意旨參照）。經查，
    原告取得系爭票據時，即已具備發票日、票面金額等票據絕
    對必要記載事項，為兩造所不爭執。則被告辯稱系爭票據正
    面之發票日及票面金額均非其所填寫，或係未經其授權同意
    所填載等語，自應就其抗辯之事實負舉證責任。然被告至本
    件言詞辯論終結時，仍未能就其所辯之事實舉證以實其說，
    自不得以票據原係欠缺應記載事項為理由，對於執票人即原
    告主張票據無效。本件被告既為系爭票據之發票人，且系爭
    票據非屬無效，經原告於110年1月29日為付款之提示而未獲
    付款，依前開說明，原告主張被告應依系爭票據票面金額負
    票據上責任（本件票面金額合計4,250,000元，原告僅請求
    其中之4,125,000元），洵屬有據，應予准許。
　㈢被告雖另否認原告與李光偉間具有消費借貸關係，而以前詞
    置辯。然按票據債務人不得以自己與發票人或執票人之前手
    間所存抗辯之事由對抗執票人，票據法第13條前段已有明定
    。再按票據乃文義證券及無因證券，票據上之權利義務悉依
    票上所載文義定之，與其基礎之原因關係各自獨立，票據上
    權利之行使不以其原因關係存在為前提。執票人行使票據上
    權利時，僅須證明票據為真正，就票據基礎之原因關係確係
    有效存在，不負舉證責任。經查，依原告提出之通訊軟體LI
    NE對話紀錄、郵政跨行匯款申請書、轉帳畫面截圖、原告郵
    政存簿儲金簿封面及內頁影本翻拍照片所示（見本院卷第87
    頁至第93頁、第209頁至第31頁），及依卷附玉山銀行集中
    管理部111年2月21日玉山個（集）字第1110016626號函暨所
    附帳戶使用人資料、111年7月28日玉山個（集）字第111010
    1609號函暨所附交易明細資料所載（見本院卷第169頁至第1
    71頁、第243頁至第309頁），可見原告與李光偉確實有金錢
    往來關係，已與被告所辯不符。況依前開說明，票據乃文義
    證券及無因證券，縱被告所辯為真實，被告仍不得以執票人
    即原告之前手間所存抗辯之事由對抗原告。被告雖又辯稱如
    附表所示編號1之支票背面有「林佳萱」之記載遭劃除，該
    票據背書為不連續云云。然查，前開「林佳萱」之記載既遭
    劃除，且系爭票據背面除原告取款之背書外，並無其他背書
    之記載，基於票據文義性，該經刪除之記載自與系爭票據背
    書連續性之判斷不生影響，被告所辯均不可採。
　㈣末按在票據上簽名者，依票上所載文義負責；票據上之簽名
    ，得以蓋章代之；發票人應照支票文義擔保支票之支付，票
    據法第5條第1項、第6條、第126條分別定有明文。另按支票
    到期不獲付款時，執票人於行使或保全匯票上權利之行為後
    ，對於背書人、發票人及匯票上其他債務人得行使追索權；
    發票人、承兌人、背書人及其他票據債務人，對於執票人連
    帶負責；執票人向支票債務人行使追索權時，得請求自為付
    款提示日起之利息，如無約定利率者，依年利6釐計算，票
    據法第144條準用同法第85條第1項、第96條第1項、第133條
    亦規定甚明。經查，原告於110年1月29日執系爭票據為付款
    之提示而未獲付款，依前開說明，原告主張被告應給付自11
    0年1月29日起至清償日止，按週年利率百分之6計算之利息
    ，核無不合，應予准許。
五、從而，原告依票據之法律關係，請求被告應給付如主文第1
    項所示，為有理由，應予准許，並依民事訴訟法第389條第1
    項第3款規定依職權宣告假執行，及依同法第392條第2項規
    定，依聲請宣告被告如預供擔保如主文第3項後段所示，得
    免為假執行。
六、本件事證已臻明確，當事人其餘攻擊防禦方法及所提證據，
    經審酌後，核與判決結果不生影響，爰不逐一論述，併此敘明
    。
七、訴訟費用負擔之依據：民事訴訟法第78條。
中　　華　　民　　國　　111 　年　　12　　月　　22　　日
                  北港簡易庭      法  官  詹皇輝
以上正本證明與原本無異。
如不服本判決，應於送達後20日內，向本院北港簡易庭提出上訴
狀並表明上訴理由，如於本判決宣示後送達前提起上訴者，應於
判決送達後20日內補提上訴理由書（須附繕本）。
中　　華　　民　　國　　111 　年　　12　　月　　22　　日
                                  書記官  伍幸怡

附表
編號 票據種類 發票人 付款地 票面金額 發票日 支票號碼 1 支票 李婉菁 雲林縣○○鄉○○村000號 新臺幣125萬元 民國109年7月5日 FA0000000 2    新臺幣300萬元 民國109年7月13日 FA0000000